臺灣桃園地方法院刑事判決　　　　　　　 96年度訴字第234號
公　訴　人　臺灣桃園地方法院檢察署檢察官
被　　　告　甲○○
　　　　　　　　　　（另案臺灣桃園監獄執行）
上列被告因毒品危害防制條例案件，經檢察官提起公訴（95年度
毒偵字第5874號），本院判決如下：
    主  文
甲○○施用第一級毒品，累犯，處有期徒刑捌月，扣案第一級毒
品海洛因驗餘淨重零點壹參公克沒收銷燬之，毒品海洛因之外包
裝袋參個、注射針筒貳支，均沒收。又施用第二級毒品，累犯，
處有期徒刑肆月，扣案第二級毒品甲基安非他命驗餘淨重零點零
陸壹陸公克沒收銷燬之，毒品甲基安非他命之外包裝袋壹個沒收
。應執行有期徒刑拾月，扣案第一級毒品海洛因驗餘淨重零點壹
參公克、第二級毒品甲基安非他命驗餘淨重零點零陸壹陸公克沒
收銷燬之，毒品海洛因之外包裝袋參個、毒品甲基安非他命之外
包裝袋壹個、注射針筒貳支，均沒收。
    事  實
一、甲○○前於民國91年間因持有第一級毒品案件，經本院判處
    有期徒刑2 月，如易科罰金以300 元折算1 日確定，於92年
    1 月20日易科罰金執行完畢。又92年間因施用毒品案件，經
    本院以92年度毒聲字第592 號裁定觀察、勒戒，經觀察、勒
    戒後，認有繼續施用毒品之傾向，再經本院以92年度毒聲字
    第800 號裁定強制戒治，後經本院以92年度毒聲字第2364號
    裁定停止戒治，又經本院以92年度毒聲字第3150號裁定撤銷
    停止戒治，而於93年11月12日強制戒治期滿執行完畢並於翌
    日釋放出監，並經臺灣桃園地方法院檢察署檢察官於93年12
    月14日，以93年度戒毒偵字第396 號為不起訴處分確定。詎
    其仍不知悔改，於前案強制戒治執行完畢釋放後5 年內，復
    基於施用第一級毒品海洛因犯意，於95年11月1 日19時許在
    桃園縣八德市○○里○路嶺6 號旁鐵皮屋，以針筒注射方式
    施用第一級毒品海洛因1 次。另基於施用第二級毒品甲基安
    非他命犯意，於同日某時在上址，施用毒品甲基安非他命1
    次。嗣於95年11月2 日18時30分許，在上址為警查獲，並當
    場扣得其所有之毒品海洛因3 包合計驗餘淨重0.13公克（空
    包裝袋總重0.53公克）、第二級毒品甲基安非他命1 包驗餘
    淨重0.0616公克（淨重0.0801公克，取樣0.0185公克鑑定用
    罄，外包裝1 個未秤重）及其所有供施用第一級毒品海洛因
    所用器具（但非專供）注射針筒2 支。
二、案經桃園縣政府警察局八德分局報告臺灣桃園地方法院檢察
    署檢察官偵查起訴。
    理  由
一、上揭犯罪事實，業據被告甲○○於本院審理時坦承不諱。且
    被告為警查獲後，經採集其尿液檢體送請台灣檢驗科技股份
    有限公司先以酵素免疫分析或薄層定性分析方式為初步篩檢
    ，再以氣相層析質譜儀法為確認檢驗之結果，呈嗎啡（海洛
    因代謝後尿液檢出成份）及安非他命類陽性反應，有桃園縣
    政府警察局八德分局被採尿人姓名編號對照表、檢體監管紀
    錄表及台灣檢驗科技股份有限公司95年11月24日濫用藥物尿
    液檢驗報告各1 份在卷可考（見偵查卷第28、39、40頁）。
    且扣案被告所有不明白色粉末3 包，經送鑑定結果均含毒品
    海洛因成分，合計驗餘淨重0.13公克（空包裝袋總重0.53公
    克），有法務部調查局檢驗鑑定書在卷可憑（見偵查卷第41
    頁）。另扣案1 包被告所有不明結晶顆粒，經送鑑定結果，
    檢出甲基安非他命成分，驗餘淨重0.0616公克（淨重0.0801
    公克，取樣0.0185公克鑑定用罄，外包裝1 個未秤重），有
    憲兵司令部刑事鑑識中心鑑定書存卷可憑（見本院卷第22頁
    ），此外，並被告所有供施用第一級毒品海洛因所用器具（
    但非專供）注射針筒2 支扣案足稽。復有搜索扣押筆錄、扣
    押物品目錄表各1 份、毒品照片1 張及查獲現場照片4 張附
    卷可證。足見被告上開任意性自白，應與事實相符，堪可採
    信。又被告前於92年間因施用毒品案件，經本院以92年度毒
    聲字第592 號裁定觀察、勒戒，經觀察、勒戒後，認有繼續
    施用毒品之傾向，再經本院以92年度毒聲字第800 號裁定強
    制戒治，後經本院以92年度毒聲字第2364號裁定停止戒治，
    又經本院以92年度毒聲字第3150號裁定撤銷停止戒治，而於
    93年11月12日強制戒治期滿執行完畢並於翌日釋放出監，並
    經臺灣桃園地方法院檢察署檢察官於93年12月14日，以93年
    度戒毒偵字第396 號為不起訴處分確定乙節，有臺灣高等法
    院被告前案紀錄表、臺灣桃園地方法院檢察署刑案資料查註
    紀錄表各1 份附卷可按，被告於前案強制戒治執行完畢5 年
    內，再犯毒品危害防制條例第10條之罪，可堪認定。綜述，
    本件事證明確，被告犯行洵堪認定。
二、按海洛因、安非他命分係毒品危害防制條例第2 條第2 項第
    1 款、第2 款所定之第一級、第二級毒品，被告施用第一級
    毒品海洛因、第二級毒品安非他命之行為，核係犯毒品危害
    防制條例第10條第1 項、第2 項之施用第一級、第二級毒品
    罪。被告因施用而持有第一級毒品海洛因及第二級毒品安非
    他命之低度行為，應為施用第一級、第二級毒品之高度行為
    所吸收，不另論罪。被告曾有如事實欄所載之犯行及執行情
    形，有臺灣高等法院被告前案紀錄表及臺灣桃園地方法院檢
    察署刑案查註紀錄表在卷可憑，其於有期徒刑執行完畢後5
    年以內，故意再犯本件有期徒刑以上之罪，均為累犯，其所
    犯上開2 罪，均應依法加重其刑。被告所犯上開2 罪，犯意
    各別，行為不同，應予分論併罰。爰審酌被告犯罪之動機、
    吸食頻率、曾有施用毒品之前科仍不知戒除，及所犯之施用
    毒品犯行乃戕害自己身心健康，犯後坦承犯行等一切情狀，
    分別量處如主文所示之刑，並定其應執行之刑。扣案第一級
    毒品海洛因合計驗餘淨重0.13公克及第二級毒品甲基安非他
    命驗餘淨重0.0616公克，依毒品危害防制條例第18條第1項
    規定前段諭知沒收銷燬之。至毒品海洛因之外包裝袋3 個及
    毒品甲基安非他命外包裝1 個，均係用於包裹毒品，防其裸
    露、潮濕，便於攜帶施用，乃供施用毒品所用，且係被告所
    有；另扣案注射針筒2 支係被告所有供施用第一級毒品海洛
    因所用器具（但非專供），此均據被告於本院審理時供明在
    卷，上開物品應依刑法第38條第1 項第2 款、第3 項之規定
    ，宣告沒收之。
據上論斷，應依刑事訴訟法第299 條第1 項前段，毒品危害防制
條例第10條第1 項、第2 項、第18條第1 項規定前段，刑法第11
條前段、第47條第1 項、第51條第5 款、第38條第1 項第2 款、
第3 項，判決如主文。
本案經檢察官郝中興到庭執行職務。
中　　華　　民　　國　　96　　年　　3　　月　　27　　日
                  刑事第五庭審判長法    官  潘政宏
                                  法    官  陳月雯
                                  法    官  邱滋杉
以上正本證明與原本無異。
如不服本判決，應於判決送達後10日內向本院提出上訴狀（應附
繕本），上訴於臺灣高等法院。
中　　華　　民　　國　　96　　年　　3　　月　　27　　日
                                  書 記 官  高文靜
附錄論罪法條：
毒品危害防制條例第10條
施用第一級毒品者，處 6 月以上 5 年以下有期徒刑。
施用第二級毒品者，處 3 年以下有期徒刑。
